臺灣士林地方法院民事判決
111年度訴字第711號
原      告  黃莉屏  
被      告  有限責任淡水第一信用合作社

法定代理人  麥勝剛  
訴訟代理人  鍾仁杰  
            賴瑞勇  
上列當事人間請求給付款項事件，本院於民國111年6月13日言詞
辯論終結，判決如下：
    主  文
被告應給付原告新臺幣壹佰肆拾陸萬捌仟玖佰柒拾柒元，及自民
國一百一十一年三月三日起至清償日止，按週年利率百分之五計
算之利息。
訴訟費用由被告負擔。
    事實及理由
一、原告主張：訴外人陳清池於民國110年5月15日以代筆遺囑方
    式，將其遺留之現金及存款分配予其同居人廖秀女、女陳怡
    蓉各得二分之一，並指定廖秀女之媳即原告為遺囑執行人，
    嗣陳清池於110年6月19日死亡，原告提出上開遺囑請求被告
    將陳清池帳號0000000000000號帳戶內活期存款新臺幣（下
    同）1,468,977元給付予原告，以供執行上開遺囑，竟遭被
    告拒絕，爰以遺囑管理人名義，依消費寄託之法律關係，請
    求被告給付上開金額及遲延利息等語。並聲明：被告應給付
    原告1,468,977元，及自支付命令送達翌日起至清償日止，
    按週年利率百分之5計算之利息。
二、被告則以：並未接到原告提出申請，並無拒絕給付之情形，
    其網站已有公告如何辦理相關程序及須備文件，原告應可得
    知如何辦理等語，資為抗辯。並聲明：原告之訴駁回。
三、本院得心證之理由：
　㈠按金融機關與客戶間之乙種活期存款契約，具有消費寄託之
    性質，客戶得隨時請求返還寄託物（最高法院57年台上字第
    2965號判決意旨參照）。次按遺囑應依左列方式之一為之：
    四、代筆遺囑；代筆遺囑，由遺囑人指定3人以上之見證人
    ，由遺囑人口述遺囑意旨，使見證人中之一人筆記、宣讀、
    講解，經遺囑人認可後，記明年、月、日及代筆人之姓名，
    由見證人全體及遺囑人同行簽名，遺囑人不能簽名者，應按
    指印代之；遺囑人得以遺囑指定遺囑執行人；遺囑執行人有
    管理遺產，並為執行上必要行為之職務；遺囑執行人因前項
    職務所為之行為，視為繼承人之代理，民法第1189條第4款
    、第1194條、第1209條第1項、第1215條第1項、第2項分別
    定有明文。
　㈡原告主張陳清池於110年5月15日以代筆遺囑方式，將其遺留
    之現金及存款分配予其同居人廖秀女、女陳怡蓉各得二分之
    一，並指定廖秀女之媳即原告為遺囑執行人，業據其提出代
    筆遺囑（見本院司促字卷第13頁）、除戶謄本、繼承系統表
    、戶籍謄本（見本院卷第64至70頁）、財政部北區國稅局遺
    產稅免稅證明書（見本院卷第96頁）為證，且上開財政部北
    區國稅局遺產稅免稅證明書上亦明確記載原告為遺囑執行人
    、陳怡蓉為繼承人、廖秀女為受遺贈人，被告亦不否認上開
    代筆遺囑之真正（見本院卷第86頁），堪認原告上開主張屬
    實。又原告主張陳清池設於被告帳號0000000000000號帳戶
    內有活期存款1,468,977元，業據其提出存摺封面及內頁影
    本為證（見本院司促字卷第15至17頁），亦堪認屬實。依上
    揭規定及說明，原告以遺囑管理人名義，依消費寄託之法律
    關係，請求被告給付1,468,977元，應屬有據。至被告抗辯
    其並未接到原告提出申請，並無拒絕給付之情形，其網站已
    有公告如何辦理相關程序及須備文件，原告應可得知如何辦
    理云云，縱然屬實，亦無礙於原告所為之本件請求，且被告
    於本院審理時仍不同意原告所為之本件請求（見本院卷第84
    頁），其所為之上開抗辯，並非可採。　
四、綜上所述，原告以遺囑管理人名義，依消費寄託之法律關係
    ，請求被告給付1,468,977元，及自支付命令送達翌日即111
    年3月3日（見本院司促字卷第27頁）起至清償日止，按週年
    利率百分之5計算之利息，為有理由，應予准許。
五、兩造其餘攻擊防禦方法及所提證據，經本院審酌後，認為均
    不影響本判決之結果，自無逐一詳予論駁之必要，併此敘明
    。
六、據上論結，原告之訴為有理由，依民事訴訟法第78條，判決
    如主文。
中　　華　　民　　國　　111 　年　　6 　　月　　27　　日
                  民事第三庭  法  官  陳世源
以上正本係照原本作成。
如對本判決上訴，應於判決送達後20日內向本院提出上訴狀，若
委任律師提起上訴者，應一併繳納上訴審裁判費，否則本院得不
命補正逕行駁回上訴。
中　　華　　民　　國　　111 　年　　6 　　月　　28　　日
                              書記官  吳婉萱